JUAN FELIPE PEÑA

DISEÑADOR UX/UI

Cali, Colombia +57 3183946191 | felipe23pena@gmail.com

RESUMEN DEL PERFIL

Soy un apasionado ingeniero multimedia con un enfoque sólido en experiencia de usuario (UX), diseño de interfaz de usuario (UI) y diseño gráfico. Mi trayectoria profesional se ha centrado en crear experiencias digitales impactantes y atractivas que fusionan la creatividad con la funcionalidad. Con una formación sólida y experiencia práctica en estas áreas, he contribuido al éxito de diversos proyectos y equipos de trabajo.

HABILIDAD PROFESIONAL

Experiencia de usuario (UX)

Prototipado y wireframing

Adobe Creative Suite

Diseño de interfaz de usuario

HTML5, CSS3, JavaScript

Diseño de material gráfico

EDUCACIÓN

Ingeniería Multimedia

2017-2023

Universidad Autónoma de Occidente, Cali

Bachiller técnico en sistemas

Graduado en 2017

Colegio Luis Carlos Galán Sarmiento, Cali

Certificados digitales

Desde 2021

Platzi

(UI)

EXPERIENCIA LABORAL

Diseñador Web Nov, 2023 - Actual

Partner Comunicación

Transformo ideas en experiencias digitales impactantes, colaborando estrechamente con clientes para crear sitios web visualmente atractivos y funcionales, optimizados para dispositivos móviles y que cumplan con sus objetivos comerciales.

Diseñador Web Jr Feb, 2023 - Oct, 2023

Orión Estudio

Apoyar en diseño, desarrollo de páginas web y parrillas de contenido. Investigar tendencias y novedades en temas de interés para el público de marketing, publicidad y desarrollo web para generar ideas y aportes internos.

Diseñador Jul, 2022 - Dic, 2022

Acsendo

Apoyar en el diseño y producción de materiales gráficos para la difusión de información de Acsendo, aportando a la construcción y posicionamiento de la empresa con los clientes actuales, potenciales e internos.